臺灣高雄地方法院刑事裁定　　　　　　　94年度交聲字第95號
原處分機關　交通部公路總局高雄區監理所
異　議　人
即受處分人　乙○○　男　20歲.
上列受處分人因聲明異議案件，對於交通部公路總局高雄區監理
所94年2 月16所為之處分（原處分：高監自字第裁80-V00000000
號），聲明異議，本院裁定如下：異議駁回。
    主  文
原處分撤銷。
乙○○汽車駕駛人，行經有燈光號誌管制之交岔路口闖紅燈，處
罰鍰新台幣壹仟捌佰元，並記違規點數參點；又駕駛汽車有違反
本條例之行為，經交通勤務警察制止時，拒絕停車接受稽查而逃
逸，處罰金新台幣參仟元，並記違規點數壹點。
    理  由
一、異議意旨略以：異議人乙○○自覺並無違規，亦未與交警對
    話，並無不服取締，要求員警舉出一般百姓證人或採證照片
    ，以認定違規事實云云。
二、按汽車駕駛人，行經有燈光號誌管制之交岔路口闖紅燈者，
    處新臺幣1800元以上5400元以下罰鍰；又汽車駕駛人，駕駛
    汽車有違反本條例之行為，經交通勤務警察或依法令執行交
    通稽查任務人員制止時，不聽制止或拒絕停車接受稽查而逃
    逸者，除按各該條規定處罰外，處新臺幣3000元以上6000元
    以下罰鍰。道路交通管理處罰條例第53條、第60條第1 項分
    別定有明文。
三、本件異議人雖以上開情詞置辯。惟查，經本院傳喚證人即當
    日執勤員警甲○○到庭證稱：「當時我們開警車執行巡邏勤
    務，另一個同事謝仁智，巡邏到屏東之中正路與北平路北往
    南之方向的時候，看到異議人從中正路南往北方向闖紅燈，
    我們看到他闖紅燈，當時我們是在停紅燈，所以我們看到異
    議人闖紅燈的時候，我們馬上開警示燈，並馬上迴轉去追異
    議人，尋找適合之處所，在屏東中正路華納影城前面，我們
    追上他，與他併行，我搖下車窗，示意他停下來，他當時並
    沒有理會，還連闖兩個紅燈，後在勝利路與中正路時他插入
    車隊裡面。」、「我們在快趕上他的時候，我們就記下他的
    車牌，那時他身穿黑色外套，全罩式安全帽，體格壯壯的。
    」、「（法官問：證人車牌如何記下？）是另一個同事開車
    ，我抄下車牌，我那時將車牌號碼記在我手上，回到警局後
    我再將抄在壹張紙上，後我再查詢車牌資料，再依此資料舉
    發。」等語，核與證人謝仁智之職務報告內容相符；而異議
    人亦供稱：「我當天並非全罩式安全帽，證人稱他當時有搖
    下車窗示意要我下來，但當時我並沒有看到，那時我於中正
    路與北平路口停紅燈的時候，那時要綠燈的時候，我正要騎
    車過去，證人開警車到我旁邊來，就作往右偏，要將我攔截
    下來之動作，他並無搖下車窗示意要我下來之動作。因為當
    時旁邊有一家銀行，我以為他們是要到銀行巡邏，所以我才
    從旁邊有縫隙的地方騎走，但當時整條路都是綠燈。」「（
    問：當時確實有騎乘機車屏東之中正路與北平路口？）我確
    實有騎乘機車經過，但我並沒有闖紅燈。」、「（問：當時
    警察有作將你攔截下來之動作？）是的，但是他只有用車身
    並無搖下車窗，所以我才以為他要去巡邏。」（參本院94年
    3 月17日訊問筆錄）足認本件執勤員警確係在屏東縣屏東市
    ○○路與北平路口試圖攔檢異議人，則本件執勤員警自無誤
    認之虞。以證人甲○○與異議人均素無仇隙，衡情自無故意
    誣陷之理。而一般汽車駕駛人闖越紅燈之行為，發生時間均
    甚為緊迫，除設有闖紅燈照相機器設備之路口外，亦無法期
    待執勤人員在此短短一瞬間，於發現違規事實後立即取出照
    相機器設備蒐證。而證人之證詞亦屬法定證據方法之一，若
    事實為證人親自見聞，其於本院審理時具結後之詞詞，即非
    無證據能力。而證人證詞之信憑度在一般情形下雖不若以科
    學儀器採證之證據，惟若能排除其記憶及表達之誤差，及故
    意誣陷之可能性，則其證詞亦具有相當之可信度。本件證人
    甲○○所為之前開陳述，既無證據可認疑有故意誣陷之可能
    ，且亦可信無誤認之虞，且其所為之證述，自屬可採，異議
    人空言置辯，自不可採。
四、綜上所述，異議人於舉發通知單上所載時、地確有闖紅燈及
    經交通勤務警察制止時，拒絕停車接受稽查而逃逸之舉發違
    規事實，異議人前揭所辯各節，均無足取，異議人執上開情
    詞聲明異議，並無理由，原處分機關援引道路交通管理處罰
    條例第53條、第60條第1 項規定，裁處異議人罰鍰4800 元
    ，固非無見。惟按汽車駕駛人有道路交通管理處罰條例第60
    條第1 項之情事，除依原條款處罰鍰外，並予記違規點數1
    點; 有第53條之情形者，除依原條款處罰鍰外，並予記違規
    點數3 點，道路交通管理處罰條例第63條第1 項第1 款、第
    3 款分別定有明文。本件異議人既有違反道路交通管理處罰
    條例第53條、第60條第1 項規定之事實，則原處分機關漏未
    於裁決書中併予記違規點數4 點，自有違誤，是異議人執前
    詞聲明異議，雖無理由，但原處分意旨既有前開可議之處，
    自無可維持，應予撤銷，爰裁定如主文所示。
五、據上論斷，應依道路交通案件處理辦法第20條，裁定如主文
    。
中　　華　　民　　國　　94　　年　　4 　　月　　29　　日
　                     臺灣高雄地方法院交通法庭
                               法  官  王啟明
以上正本證明與原本無異。
如不服本裁定，應於收受送達後5 日內向本院提出抗告狀。
中　　華　　民　　國　　94　　年　　4 　　月　　29　　日
　　　　　　　　　　　　　　 　書記官  陳心儀
